臺灣臺北地方法院刑事裁定　　　　　　 100年度聲字第2138號
聲　請　人　臺灣臺北地方法院檢察署檢察官
被　　　告　廖哲鋐
上列聲請人聲請單獨宣告沒收違禁物案件（100年度聲沒字第345
號），本院裁定如下：
    主  文
扣案如附表編號一至四所示之物品，均沒收銷燬之。
其餘聲請駁回。
    理  由
一、按查獲之毒品，不問屬於犯人與否，均沒收銷燬之；又甲基
    安非他命、MDMA係屬管制之第二級毒品，屬違禁物，不得非
    法持有，毒品危害防制條例第18條第1 項前段及第2 條第2
    項第2 款定有明文；次按違禁物不問屬於犯罪行為人與否，
    沒收之，且得單獨宣告沒收，刑法第38條第1 項第1 款、第
    2 項及第40條第2 項分別定有明文。
二、本件聲請意旨略以：臺北市政府警察局中山分局員警分別於
    民國（下同）99年11月30日0 時許、同年12月25日2 時25分
    許，在臺北市中山區○○○路263 號前、民生東路1 段30號
    前，查獲廖哲鋐（觀察勒戒後因無繼續施用毒品傾向，經檢
    察官為不起訴處分）非法吸用毒品安非他命及MDMA，並分別
    扣得毒品甲基安非他命（聲請書誤載為安非他命）及MDMA淨
    重約1.949 公克（驗餘淨重約1.945 公克，聲請書誤載為約
    1.935 公克）、淨重約0.851 公克（驗餘淨重約0.848 公克
    ），均係違禁物品，爰依首開規定聲請宣告沒收等語。
三、經查：
  (一)本件被告分別於99年11月30日為警查獲採尿時起回溯96小
    時內之某時，在不詳地點，以不詳方式施用第二級毒品MDMA
    ，嗣於99年11月30日0 時許，在臺北市中山區○○○路263
    號前為警查獲，並在其身上扣得如附表編號1 至3 所示之第
    二級毒品甲基安非他命及MDMA；99年12月23日晚上9 時許
    ，在新北市○○區○○街28號4 樓住處中，以不詳之方式施
    用K 他命及搖頭丸，而於99年12月25日凌晨2 時25分許，在
    臺北市中山區○○○路○ 段30號前，因形跡可疑，為警向前
    盤查，當場在其身上扣得如附表編號4 所示之第二級毒品甲
    基安非他命及MDMA等情，業據被告供承在卷，並分別有台灣
    尖端先進生技醫藥股份有限公司99年12月15日、100 年1 月
    7 日濫用藥物檢驗報告在卷足稽（見99年度毒偵字第4164號
    卷第67頁，100 年度毒偵字第112 號卷第37頁）。而被告上
    開施用第二級毒品等案件，經本院以99年度毒聲字第846 號
    裁定送觀察、勒戒後，因無繼續施用毒品傾向，經臺灣臺北
    地方法院檢察署檢察官於100 年5 月10日以100 年度毒偵字
    第1397號、100 年度毒偵緝字第82、83號為不起訴處分確定
    等情，有臺灣高等法院被告前案紀錄表、前開裁定及不起訴
    處分書各1 份在卷可考。
  (二)扣案如附表編號1 至4 所示之物，經交通部民用航空局航空
    醫務中心檢驗結果，分別檢出第二級毒品甲基安非他命、MD
    MA等成分（詳如附表所示），分別有交通部民用航空局航空
    醫務中心99年12月13日航藥鑑字第0997542 號、100 年1 月
    7 日航藥鑑字第1000039 號毒品鑑定書附卷可參（見99年度
    毒偵字第4164號卷第86至87頁，100 年度毒偵字第112 號卷
    第52頁），足認扣案如附表編號1 至4 所示之物，分別係第
    二級毒品甲基安非他命、MDMA，而屬違禁物無訛。從而，聲
    請人據此聲請宣告沒收銷燬，要無不合，應予准許。至上開
    毒品之包裝，因包覆毒品，其上顯留有該毒品之殘渣，衡情
    自難與之剝離，當應整體視之為毒品，連同該包裝併予宣告
    沒收銷燬之；至於送鑑耗損部分，既已滅失，自無庸宣告沒
    收銷燬，併此敘明。
  (三)另扣案如附表編號5 所示之紫紅色圓形錠劑2 粒，經檢驗結
    果，檢出Caffeine、Chloroamphetamine 成分，均非第一級
    、第二級毒品，亦非違禁物，故聲請意旨就該扣案之錠劑2
    粒聲請予以沒收銷燬，均無理由，應予駁回。
四、爰依刑事訴訟法第220 條、第259 條之1 ，刑法第40條第2
    項，毒品危害防制條例第18條第1 項前段，裁定如主文。
中    華    民    國    100     年    8   月    16    日
                  刑事第十九庭 法  官  林佑珊
上正本證明與原本無異。
如不服本裁定，應於裁定送達後5日內向本院提出抗告狀。
                               書記官  陳宏璋
中    華    民    國   100    年    8     月    16    日
附表：
┌───┬───────────┬──────────┬─────────┐
│編號  │物品名稱、數量        │鑑驗通知書所在卷頁  │備註              │
├───┼───────────┼──────────┼─────────┤
│一    │黃色圓形錠劑5 粒，均檢│交通部民用航空局航空│99年11月30日0 時許│
│      │出MDMA及Caffeine成分  │醫務中心99年12月13日│，在臺北市中山區林│
│      │（淨重1.241公克，取樣 │航藥鑑字第0997542 號│森北路263 號前，為│
│      │0.0013公克，驗餘淨重  │毒品鑑定書（見99年度│警在其身上所查扣  │
│      │1.2397公克）          │毒偵字第4164號卷第86│（臺北市政府警察局│
│      │                      │至87頁）            │中山分局99年度安字│
│      │                      │                    │第1031號扣押物品清│
│      │                      │                    │單，見99年度偵字第│
│      │                      │                    │4164號卷第88頁）  │
│      │                      │                    │                  │
├───┼───────────┼──────────┼─────────┤
│二    │米白色圓形錠劑2 粒，均│同上                │同上              │
│      │檢出Methamphetamine（ │                    │                  │
│      │甲基安非他命）、MDMA及│                    │                  │
│      │Ketamine成分（淨重0.6 │                    │                  │
│      │公克，取樣0.0021公克，│                    │                  │
│      │餘重0.5979公克）      │                    │                  │
├───┼───────────┼──────────┼─────────┤
│三    │白色透明結晶1 袋，檢出│同上                │99年11月30日0 時許│
│      │Methamphetamine（甲基 │                    │，在臺北市中山區林│
│      │安非他命）成分（淨重0.│                    │森北路263 號前，為│
│      │108公克，取樣0.0002公 │                    │警在其身上所查扣  │
│      │克，餘重0.1078公克）  │                    │（臺北市政府警察局│
│      │                      │                    │中山分局99年度安字│
│      │                      │                    │第1031號扣押物品清│
│      │                      │                    │單，見99年度偵字第│
│      │                      │                    │4164號卷第85頁）  │
├───┼───────────┼──────────┼─────────┤
│四    │綠色圓形錠劑1 粒，檢出│交通部民用航空醫務中│99年12月25日凌晨2 │
│      │Methamphetamine（甲基 │心100 年1 月7 日航藥│時25分許，在臺北市│
│      │安非他命）、MDMA及Keta│鑑字第1000039 號毒品│中山區○○○路○段 │
│      │-mine成分（淨重0.224公│鑑定書（見100 年度毒│30號前，為警在其身│
│      │克，取樣0.0015公克，餘│偵字第112 號卷第52頁│上所查扣（臺北市政│
│      │重0.2225公克）        │）                  │府警察局中山分局  │
│      │                      │                    │100年度青字第241號│
│      │                      │                    │扣押物品清單，見  │
│      │                      │                    │100年度毒偵字第112│
│      │                      │                    │號卷第53頁）      │
│      │                      │                    │                  │
├───┼───────────┼──────────┼─────────┤
│五    │紫紅色圓形錠劑2 粒，均│同上                │99年12月25日凌晨2 │
│      │檢出Caffeine及Chloroam│                    │時25分許，在臺北市│
│      │-phetamine成分（淨重0.│                    │中山區○○○路○段 │
│      │627公克，取樣0.0013公 │                    │30號前，為警在其身│
│      │克，餘重0.6257公克）  │                    │上所查扣（臺北市政│
│      │                      │                    │府警察局中山分局  │
│      │                      │                    │100年度青字第241號│
│      │                      │                    │扣押物品清單，見  │
│      │                      │                    │100年度毒偵字第112│
│      │                      │                    │號卷第53頁）      │
│      │                      │                    │                  │
└───┴───────────┴──────────┴─────────┘
註1：編號1至3總淨重1.949公克。
註2：編號4至5總淨重0.851公克。